fi_FI.aff
SFX Z   än    ettiinköhän [^äeiöy]än
SFX Z   än    ettäisiinkin [^äeiöy]än
SFX Z   än    ettäisiinkö [^äeiöy]än
SFX Z   än    ettäisiinkään [^äeiöy]än
SFX Z   än    ettäisiinhän [^äeiöy]än
SFX Z   än    ettäisiinpä [^äeiöy]än
SFX Z   än    ettäisiinköhän [^äeiöy]än
SFX Z   än    ettäessäkin [^äeiöy]än
SFX Z   än    ettäessäkö  [^äeiöy]än
SFX Z   än    ettäessäkään [^äeiöy]än
SFX Z   än    ettäessähän [^äeiöy]än
SFX Z   än    ettäessäpä  [^äeiöy]än
SFX Z   än    ettäessäköhän [^äeiöy]än
SFX Z   än    ettäväkin   [^äeiöy]än
SFX Z   än    ettäväkö    [^äeiöy]än
SFX Z   än    ettäväkään  [^äeiöy]än
SFX Z   än    ettävähän   [^äeiöy]än
SFX Z   än    ettäväpä    [^äeiöy]än
SFX Z   än    ettäväköhän [^äeiöy]än
SFX Z   än    ettävääkin  [^äeiöy]än
SFX Z   än    ettävääkö   [^äeiöy]än
SFX Z   än    ettävääkään [^äeiöy]än
SFX Z   än    ettäväähän  [^äeiöy]än
SFX Z   än    ettävääpä   [^äeiöy]än
SFX Z   än    ettävääköhän [^äeiöy]än
SFX Z   än    ettävänkin  [^äeiöy]än
SFX Z   än    ettävänkö   [^äeiöy]än
SFX Z   än    ettävänkään [^äeiöy]än
SFX Z   än    ettävänhän  [^äeiöy]än
SFX Z   än    ettävänpä   [^äeiöy]än
SFX Z   än    ettävänköhän [^äeiöy]än
SFX Z   än    ettävässäkin [^äeiöy]än
SFX Z   än    ettävässäkö [^äeiöy]än
SFX Z   än    ettävässäkään [^äeiöy]än
SFX Z   än    ettävässähän [^äeiöy]än
SFX Z   än    ettävässäpä [^äeiöy]än
SFX Z   än    ettävässäköhän [^äeiöy]än
SFX Z   än    ettävästäkin [^äeiöy]än
SFX Z   än    ettävästäkö [^äeiöy]än
SFX Z   än    ettävästäkään [^äeiöy]än
SFX Z   än    ettävästähän [^äeiöy]än
SFX Z   än    ettävästäpä [^äeiöy]än
SFX Z   än    ettävästäköhän [^äeiöy]än
SFX Z   än    ettäväänkin [^äeiöy]än
SFX Z   än    ettäväänkö  [^äeiöy]än
SFX Z   än    ettäväänkään [^äeiöy]än
SFX Z   än    ettäväänhän [^äeiöy]än
SFX Z   än    ettäväänpä  [^äeiöy]än
SFX Z   än    ettäväänköhän [^äeiöy]än
SFX Z   än    ettävälläkin [^äeiöy]än
SFX Z   än    ettävälläkö [^äeiöy]än
SFX Z   än    ettävälläkään [^äeiöy]än
SFX Z   än    ettävällähän [^äeiöy]än
SFX Z   än    ettävälläpä [^äeiöy]än
SFX Z   än    ettävälläköhän [^äeiöy]än
SFX Z   än    ettävältäkin [^äeiöy]än
SFX Z   än    ettävältäkö [^äeiöy]än
SFX Z   än    ettävältäkään [^äeiöy]än
SFX Z   än    ettävältähän [^äeiöy]än
SFX Z   än    ettävältäpä [^äeiöy]än
SFX Z   än    ettävältäköhän [^äeiöy]än
SFX Z   än    ettävällekin [^äeiöy]än
SFX Z   än    ettävällekö [^äeiöy]än
SFX Z   än    ettävällekään [^äeiöy]än
SFX Z   än    ettävällehän [^äeiöy]än
SFX Z   än    ettävällepä [^äeiöy]än
SFX Z   än    ettävälleköhän [^äeiöy]än
SFX Z   än    ettävänäkin [^äeiöy]än
SFX Z   än    ettävänäkö  [^äeiöy]än
SFX Z   än    ettävänäkään [^äeiöy]än
SFX Z   än    ettävänähän [^äeiöy]än
SFX Z   än    ettävänäpä  [^äeiöy]än
SFX Z   än    ettävänäköhän [^äeiöy]än
SFX Z   än    ettäväksikin [^äeiöy]än
SFX Z   än    ettäväksikö [^äeiöy]än
SFX Z   än    ettäväksikään [^äeiöy]än
SFX Z   än    ettäväksihän [^äeiöy]än
SFX Z   än    ettäväksipä [^äeiöy]än
SFX Z   än    ettäväksiköhän [^äeiöy]än
SFX Z   än    ettävätkin  [^äeiöy]än
SFX Z   än    ettävätkö   [^äeiöy]än
SFX Z   än    ettävätkään [^äeiöy]än
SFX Z   än    ettäväthän  [^äeiöy]än
SFX Z   än    ettävätpä   [^äeiöy]än
SFX Z   än    ettävätköhän [^äeiöy]än
SFX Z   än    ettäviäkin  [^äeiöy]än
SFX Z   än    ettäviäkö   [^äeiöy]än
SFX Z   än    ettäviäkään [^äeiöy]än
SFX Z   än    ettäviähän  [^äeiöy]än
SFX Z   än    ettäviäpä   [^äeiöy]än
SFX Z   än    ettäviäköhän [^äeiöy]än
SFX Z   än    ettävienkin [^äeiöy]än
SFX Z   än    ettävienkö  [^äeiöy]än
SFX Z   än    ettävienkään [^äeiöy]än
SFX Z   än    ettävienhän [^äeiöy]än
SFX Z   än    ettävienpä  [^äeiöy]än
SFX Z   än    ettävienköhän [^äeiöy]än
SFX Z   än    ettävissäkin [^äeiöy]än
SFX Z   än    ettävissäkö [^äeiöy]än
SFX Z   än    ettävissäkään [^äeiöy]än
SFX Z   än    ettävissähän [^äeiöy]än
SFX Z   än    ettävissäpä [^äeiöy]än
SFX Z   än    ettävissäköhän [^äeiöy]än
SFX Z   än    ettävistäkin [^äeiöy]än
SFX Z   än    ettävistäkö [^äeiöy]än
SFX Z   än    ettävistäkään [^äeiöy]än
SFX Z   än    ettävistähän [^äeiöy]än
SFX Z   än    ettävistäpä [^äeiöy]än
SFX Z   än    ettävistäköhän [^äeiöy]än
SFX Z   än    ettäviinkin [^äeiöy]än
SFX Z   än    ettäviinkö  [^äeiöy]än
SFX Z   än    ettäviinkään [^äeiöy]än
SFX Z   än    ettäviinhän [^äeiöy]än
SFX Z   än    ettäviinpä  [^äeiöy]än
SFX Z   än    ettäviinköhän [^äeiöy]än
SFX Z   än    ettävilläkin [^äeiöy]än
SFX Z   än    ettävilläkö [^äeiöy]än
SFX Z   än    ettävilläkään [^äeiöy]än
SFX Z   än    ettävillähän [^äeiöy]än
SFX Z   än    ettävilläpä [^äeiöy]än
SFX Z   än    ettävilläköhän [^äeiöy]än
SFX Z   än    ettäviltäkin [^äeiöy]än
SFX Z   än    ettäviltäkö [^äeiöy]än
SFX Z   än    ettäviltäkään [^äeiöy]än
SFX Z   än    ettäviltähän [^äeiöy]än
SFX Z   än    ettäviltäpä [^äeiöy]än
SFX Z   än    ettäviltäköhän [^äeiöy]än
SFX Z   än    ettävillekin [^äeiöy]än
SFX Z   än    ettävillekö [^äeiöy]än
SFX Z   än    ettävillekään [^äeiöy]än
SFX Z   än    ettävillehän [^äeiöy]än
SFX Z   än    ettävillepä [^äeiöy]än
SFX Z   än    ettävilleköhän [^äeiöy]än
SFX Z   än    ettävinäkin [^äeiöy]än
SFX Z   än    ettävinäkö  [^äeiöy]än
SFX Z   än    ettävinäkään [^äeiöy]än
SFX Z   än    ettävinähän [^äeiöy]än
SFX Z   än    ettävinäpä  [^äeiöy]än
SFX Z   än    ettävinäköhän [^äeiöy]än
SFX Z   än    ettäviksikin [^äeiöy]än
SFX Z   än    ettäviksikö [^äeiöy]än
SFX Z   än    ettäviksikään [^äeiöy]än
SFX Z   än    ettäviksihän [^äeiöy]än
SFX Z   än    ettäviksipä [^äeiöy]än
SFX Z   än    ettäviksiköhän [^äeiöy]än
SFX Z   än    ettävinkin  [^äeiöy]än
SFX Z   än    ettävinkö   [^äeiöy]än
SFX Z   än    ettävinkään [^äeiöy]än
SFX Z   än    ettävinhän  [^äeiöy]än
SFX Z   än    ettävinpä   [^äeiöy]än
SFX Z   än    ettävinköhän [^äeiöy]än
SFX Z   än    ettäisi     [^äeiöy]än
SFX Z   än    etty        [^äeiöy]än
SFX Z   än    ettäisikään [^äeiöy]än
SFX Z   än    ettykään    [^äeiöy]än
SFX Z   än    ettämän     [^äeiöy]än
SFX Z   än    ettäköön    [^äeiöy]än
SFX Z   än    ettäkö      [^äeiöy]än
SFX Z   än    ettäneen    [^äeiöy]än
SFX Z   än    ettäne      [^äeiöy]än
SFX Z   än    ettävine    [^äeiöy]än
